【裁判字號】    98,消債更,24
【裁判日期】    980722
【裁判案由】    更生事件
【裁判全文】
臺灣士林地方法院民事裁定            98年度消債更字第24號
聲  請  人
即  債務人  甲○○
代  理  人  黃銀河律師
上列當事人聲請更生事件，並聲請保全處分，本院裁定如下：
    主  文
更生及保全處分之聲請均駁回。
聲請費用新臺幣壹仟元由聲請人負擔。
    理  由
一、按債務人不能清償債務或有不能清償之虞者，得依本條例所
    定更生或清算程序，清理其債務，消費者債務清理條例第3
    條定有明文。而債務人之清償能力，應綜合考量其財產、信
    用及勞力，三者均無法清償債務時，始能認為債務人缺乏清
    償能力，而屬不能清償。是判斷債務人是否有不能清償或有
    不能清償之虞，宜計算其客觀資產是否大於負債，並綜合衡
    量債權人利用一般程序追償，是否會使其陷於無法重建更生
    之困境，或使之客觀上陷於無法重建更生之具體危險。次按
    ，聲請更生或清算不合程式或不備其他要件者，法院應以裁
    定駁回之，但其情形可以補正者，法院應定期間先命補正，
    復為同條例第8 條所明定。
二、本件聲請意旨略以：伊有不能清償債務情事，以書面向最大
    債權金融機構請求共同協商債務清償方案，惟協商不成立，
    且伊無擔保或無優先權之債務總額未逾新臺幣（下同）1,20
    0 萬元，復未經法院裁定開始清算程序或宣告破產，為此聲
    請更生云云。
三、經查，聲請人甲○○主張其僅有無擔保或優先權債務，債務
    總金額計1,692,792 元，並提出債權人清冊在卷可參（見本
    院卷第75頁）。然聲請人除每月薪資收入5 萬餘元外，尚有
    坐落臺北市○○區○○段1 小段203 、205-1 地號土地2 筆
    （權利範圍各10000 分之23），暨其上同小段1132建號即門
    牌號碼為臺北市○○區○○路143 號4 樓之建物應有部分3
    分之1 （以下合稱系爭不動產），與機車1 輛，此有財產及
    收入狀況說明書、財政部臺北市國稅局財產歸屬資料清單、
    系爭不動產登記第二類謄本、薪資單及玉山銀行薪資轉帳帳
    戶存摺內頁影本在卷足稽（見本院卷第77、87、44至45、18
    至28頁）。而系爭不動產業因債權人聯邦商業銀行股份有限
    公司等聲請本院民事執行處強制執行，經本院以民國98年度
    司執字第21557 號受理查封並囑託鑑定，其鑑定總價值為3,
    489,389 元，此業經本院依職權調閱前開執行案件查證無誤
    ，並有本院98年度司執字第21557 號執行事件之不動產鑑定
    報告書在卷可證（見本院卷第185 至193 頁）。準此，聲請
    人所有之財產現值（即系爭不動產）計3,489,389 元，顯已
    逾上開負債金額1,692,792 元。從而，聲請人既有系爭不動
    產可資清償全部債務總額，復有固定薪資收入，則縱債權人
    利用一般程序追償，客觀上亦無使債務人陷於無法重建更生
    困境之具體危險。綜上所述，實難認聲請人有何不能清償債
    務或有不能清償之虞之情事，本件聲請既不符合消費者債務
    清理條例第3 條所定要件，且上開欠缺又屬無從補正，依首
    揭規定及說明，自應駁回其聲請。
四、另聲請人98年7 月3 日聲請保全處分部分，查本件更生之聲
    請既已駁回，其保全處分之聲請即失所附麗，應併予駁回。
五、爰裁定如主文。
中    華    民    國    98    年    7     月    22    日
                  民事第一庭  法      官  劉逸成
上為正本係照原本作成。
如不服本裁定，應於裁定送達後10日內，以書狀向本院提出抗告
，並繳納抗告費新臺幣1千元。
中    華    民    國    98    年    7     月    22    日
                              書  記  官  羅伊安


司法院資訊處製作；財團法人民間司法改革基金會備份。
